臺灣彰化地方法院刑事判決　　　　　　　　　　　　　九十一年度易字第五三八號
　　公　訴　人　臺灣彰化地方法院檢察署檢察官
　　被　　　告　丙○○
右列被告因竊盜案件，經檢察官提起公訴（九十一年度偵字第一八一二號、九十一年
度偵緝字第九二、九三、九四號），及移送併辦（九十一年度偵緝字第八七、八八、
八九號）本院判決如左：
    主      文
丙○○連續竊盜，累犯，處有期徒刑壹年拾月。扣案之鑰匙壹支沒收。
    事      實
一、丙○○有多次竊盜犯行，於民國八十七年間因犯竊盜、贓物等案件，先後經本院
    判刑確定，嗣裁定其應執行有期徒刑一年十月，於八十八年十二月十三日（起訴
    書誤載為十二月四日）縮短刑期執行完畢；又於九十年間又因違反毒品危害防制
    條例，經本院判處有期徒刑四月，於同年十月二十二日執行完畢。猶不知悔改，
    另於附表所示之時間及地點，以附表所示之方式，竊取如附表所示被害人之機車
  或機車置物箱內之財物得手。嗣於九十一年一月二十九日，丙○○為了搬運附表
    編號一之贓車（當時無法發動），即將附表編號二之贓車交予其友人劉志修駕駛
    ，由丙○○走在前面徒手推運附表編號一之贓車，劉志修駕駛附表編號二之贓車
    在後協助推運，二人於同日十九時五十分許行經彰化縣員林鎮○○街三一三號旁
    巷口時為警發現，被告立刻將手中所推運之贓車棄置而逃逸，劉志修則當場為警
    查獲；復於九十一年二月一日二時許，丙○○騎附表編號三之贓車行經彰化縣永
    靖鄉○○街與東門路口時，當場為警查獲，並扣得其所有供竊車使用之鑰匙一支
    ；另於同年二月五日下午三時許，丙○○騎附表編號四之贓車在彰化縣員林鎮○
    ○路，欲搭載其友人陳順義之際為警發現，丙○○隨即駕車逃逸，陳順義則留在
    現場，嗣帶同警方前往查獲丙○○及贓車；又於同年二月十八日下午二時許，在
    彰化縣永靖鄉○○街一三○號前，丙○○遇警方臨檢而出示其皮包，經警發現其
    皮包內有己○○（即附表編號五被害人）之證件；復於同年三月十六日一時許，
    丙○○騎附表編號六之贓車，行經彰化縣永靖鄉○○街一六一號前為警查獲，嗣
    分別由警方循線查知上情。
二、案經彰化縣警察局員林分局、田中分局報請台灣彰化地方法院檢察署檢察官偵查
    起訴及移送併辦。
    理      由
一、被告對於附表所示之犯罪事實均坦白承認，此部分機車失竊之經過，業經被害人
    甲○○、周芳而、丁○○、戊○○、己○○、許賴麗孌於警訊中證述屬實，並由
    其領回失竊之機車，有贓物認領保管單六紙、車輛失竊資料查詢表等件在卷可稽
    ，其中被害人許賴麗孌之機車係向張松雄所購得，因尚未辦理過戶登記，故車主
    仍記載為張松雄。此外，並有另案被告劉志修、陳順義之警訊筆錄附卷可憑。至
    警方所查獲附表編號一之贓車，車身上有被拆解改造之跡象（見卷附照片），其
    中機車坐椅、行李箱及引擎散熱風葉原屬被害人甲○○失竊車輛車身上之配備（
    按甲○○所失竊之機車車牌號碼ＦＣ２─７１２號，該車於九十一年一月二十六
    日四時在彰化縣員林鎮○○○街十三號前發現失竊），行李箱內亦有甲○○失竊
    車輛之車燈燈殼二個及車牌一面（業經變造為ＥＯ２─７１２號），均據被害人
    甲○○於警訊中指述在卷，並由被害人甲○○領回查獲之車燈及行李箱等物，此
    有贓物認領保管單一紙在卷可稽，可知警方所查獲如附表編號一所示之機車上，
    有部分車身零件係屬其他不詳人士所有。被告供稱其發現該部機車時，該車之鑰
    匙孔已被破壞且未懸掛車牌，其竊取後並未進一步改裝，而行李箱內之變造車牌
    亦是本來就在車內，不知何人變造等語，查目前既無積極證據足以認定被告曾經
    竊取機車後加以改裝，應認其坦承竊取附表編號一之贓車與現存證據互合而足堪
    認定。至被告雖辯稱實際竊取日期已經忘記，惟查被害人甲○○之機車係於九十
    一年一月二十六日失竊，該車之部分零件經改裝於附表編號一之贓車後，至同月
    二十九日為警查獲，可知被告之犯罪時間係在九十一年一月二十六日與同月二十
    九日內之不詳時間。綜上所述，本件事證明確，被告犯行堪以認定。
二、核被告所為如附表所示之犯行，係犯刑法第三百二十條第一項竊盜罪。被告多次
    犯行，其時間緊接，犯罪構成要件相同，顯係基於概括之犯意反覆為之，為連續
    犯，應論以一罪，並依法加重其刑。起訴書雖僅記載附表編號三至六之犯行，而
    未記載附表編號一、二之犯行，惟該未記載之部分與起訴書所載之部分，既有前
    述連續犯之裁判上一罪之關係，基於審判不可分原則，本院應該併予審理。再查
    ：被告曾有多次竊盜犯行，其於八十七年間因犯竊盜、贓物等案件，先後經本院
    判刑確定，嗣裁定其應執行有期徒刑一年十月，於八十八年十二月十三日縮短刑
    期執行完畢；又於九十年間又因違反毒品危害防制條例，經本院判處有期徒刑四
    月，於同年十月二十二日執行完畢等情，有台灣高等法院被告全國前案紀錄表、
    台灣彰化地方法院法務部在監在押資料表附卷可憑，其於有期徒刑執行完畢五年
    內，再犯本件有期徒刑以上之罪，為累犯，應依法遞加重其刑。爰審酌被告有竊
    盜之素行，並曾經執行有期徒刑完畢，仍不知悔改，而一再行竊，足見其惡性重
    大，並參酌其坦承大部分犯行，及被害人所受之損害等一切情狀，量處如主文所
    示之刑，以示懲戒。末查被告於附表編號三之贓車為警查獲時所扣案之鑰匙一支
    ，被告自承為其所有且係供竊車所用之物，爰依法宣告沒收；至被告於附表編號
    四為警查獲時所扣案之鑰匙一支，被告稱係車主忘了取下而插在車上之鑰匙，並
    非被告所有之物，爰不予宣告沒收，附此敘明。
三、併辦意旨另以：被告於九十年十一月一日十時以前不詳之時間，進入被害人乙○
    ○位於彰化縣社頭鄉○○路○段四三四之五號之屋內翻箱倒櫃，竊得被害人乙○
    ○所有之照相機一台（價值新台幣二千元）、相簿二本、自用小客車鑰匙三支、
    郵局存摺一本、印章一個，嗣於彰化縣員林鎮○○里○○路○段二五四號被告住
    處之騎樓下，為警查獲相機及相簿等贓物，因認被告另涉及此部分之竊盜罪嫌等
    語。惟查：被告堅決否認上述犯行，辯稱：警方在我住處騎樓所查獲之照相機及
    相簿，係一名叫「政偉」之男子拿來的，因為我們要去網咖打電腦，故暫時寄放
    在樓下，並非我去竊取等語。經查：本件贓物查獲地點為被告住處之騎樓，而非
    屋內，若確係被告所竊得，何以會輕易放置在騎樓而易為他人覺查之地點，且此
    部分係以侵入他人住宅之方式行竊，與被告數次竊取機車之犯罪行為模式不同，
    尚難以尋獲部分贓物遽認被告確有此部分竊盜之犯行。此外，並無積極證據足認
    被告確有此部分之犯行，應認與前述有罪部分尚無連續犯之裁判上一罪關係，宜
    退回由檢察官另為適法之處理，亦附此敘明。
據上論斷，應依刑事訴訟法第二百九十九條第一項前段，刑法第五十六條、第三百二
十條第一項、第四十七條、第三十八條第一項第二款，罰金罰鍰提高標準條例第一條
前段，判決如主文。
本案經檢察官林依成到庭執行職務。
中      華      民      國    九十一    年      十    月    二十二    日
                                      臺灣彰化地方法院刑事第三庭
                                         審判長法官  余   仕  明
                                         法      官  高   文  崇
                                         法      官  黃   玉  齡
右正本證明與原本無異。
如不服本判決，應於判決送達後十日內向本院提出上訴狀( 須附繕本 )。
告訴人或被害人對於判決如有不服具備理由請求檢察官上訴者，其上訴期間之計算係
以檢察官收受判決正本之日期為準。
                                         法院書記官  林   憲  男
中      華      民      國    九十一    年      十      月    二十四    日
刑法第三百二十條
意圖為自己或第三人不法之所有，而竊取他人之動產者，為竊盜罪，處五年以下有期
徒刑、拘役或五百元以下罰金。
意圖為自己或第三人不法利益，而竊佔他人之不動產者，依前項之規定處斷。
前二項之未遂犯罰之。
